# 请教陈版主和各位老师：请教一下无形资产减资相关的问题。

提问人：mikebarton 时间：2017-03-22 13:57:06
请教陈版主和各位老师：请教一下无形资产减资相关的问题。 例：A,B,C公司共同出资设立D公司，其中A公司以不可分割的一项生产技术出资。现股东决议按比例减资。D公司将该生产技术按照减资比例减少了该项无形资产，请问可以这么做吗？如果可以摊销如何处理？不可以的话应该如何处理呢？谢谢各位。

回答人：chenyiwei
减资款采用什么方式退还给股东？该无形资产是否继续留在公司使用？当初投入时，该项无形资产有无权属、作价等方面的瑕疵？

提问人：mikebarton 时间：2017-03-22 20:37:19
B，C公司为货币退回，A公司走账务处理来看为无形资产退回（借：实收资本 贷：无形资产（减资部分对应价值）），但是企业该无形资产无法拆分，且无专利权变更！请教一下我们账务应该如何调整！谢谢

回答人：chenyiwei
请注意了解：A公司到底收回了什么？现在这个无形资产是否为D和A按份共有该无形资产的所有权？